【裁判字號】    92,易,1581
【裁判日期】    920626
【裁判案由】    傷害
【裁判全文】
臺灣臺中地方法院刑事判決                        九十二年度易字第一五八一號
    公  訴  人  臺灣臺中地方法院檢察署檢察官
    被      告  甲○○
右列被告因傷害案件，經檢察官提起公訴（九十一年度偵字第一三八五九號），本院
判決如左：
    主  文
甲○○傷害人之身體，處有期徒刑陸月，如易科罰金，以佰元折算壹日。
    事  實
一、甲○○與蔡佩妤原係男女朋友關係，於民國九十一年三月十七日許，飲酒後，前
    往臺中市○○路三五九之二號六樓之二四蔡佩妤與乙○○之住處，向蔡佩妤索取
    小孩之健保手冊，迄於九十一年三月十七日二十三時四十分許，陳宏國卻因細故
    與乙○○發生嚴重口角衝爭執，陳宏國心有未甘，竟基於傷害人身體之犯意，下
    樓至附近菜市場之水果攤，執持不知何人所有之西瓜刀一把，返回乙○○住處藉
    助酒力，將乙○○砍傷，致使乙○○因而受有左手食指切割傷、右前臂切割傷等
    傷害。
二、案經被害人乙○○訴由臺中市警察局第一分局報告臺灣臺中地方法院檢察署檢察
    官偵查起訴。
    理  由
一、訊據被告陳宏國，對於右揭時地，執持不知何人所有之西瓜刀一把，砍傷告訴人
    乙○○，致使告訴人乙○○因而受有左手食指切割傷、右前臂切割傷等傷害，業
    經本院審理中坦認屬實，核與告訴人盧建國指述情節相符，並據證人蔡佩妤、梁
    志偉證述屬實，復有現場圖一份、澄清醫院診斷證明書一份、現場照片三張等物
    為證，被告自白供述與現有事證相符，應堪置信。本件事證已臻明確，被告犯行
    ，洵堪認定。
二、被告基於傷害之犯意，執持不知何人所有之西瓜刀一把，砍傷告訴人乙○○，致
    使告訴人乙○○因而受有左手食指切割傷、右前臂切割傷等傷害，核其所為，係
    犯刑法第二百七十七條第一項之傷害罪。爰審酌被告為向前女友蔡佩妤索取小孩
    之保健手冊，即因細故與告訴人乙○○發生衝突，復在酒力驅使之下，心生狂妄
    之舉，執持西瓜刀砍傷告訴人乙○○，被告利用喝酒衝動之機會，致生傷害他人
    身體之結果，誠屬可議，且傷害之手段，係執持西瓜刀而為砍人之行為，該西瓜
    刀之銳利程度，足以致使告訴人乙○○產生嚴重之傷害，此為被告所明知，顯見
    被告行兇當時之惡意程度，考量告訴人乙○○之傷害程度，幸無造成無以回復之
    嚴重傷害，且被告於犯罪後坦承犯行，犯後態度尚稱良好等一切情狀等一切情狀
    ，量處如主文所示之刑，並諭知易科罰金之折算標準。
三、至於未經扣案之西瓜刀一把，雖係被告持以傷害告訴人乙○○所用之物，惟因非
    被告所有，自無從諭知沒收，附此敘明。
據上論斷，應依刑事訴訟法第二百九十九條第一項前段，刑法第二百七十七條第一項
、第四十一條第一項前段，罰金罰鍰提高標準條例第一條前段、第二條，判決如主文
。
中      華      民      國      九十二      年    六    月    二十六    日
                                臺灣臺中地方法院刑事第六庭
                                        法  官  巫淑芳
右正本證明與原本無異。
如不服本判決，應於送達後十日內向本院提出上訴狀 （須附繕本） ，上訴於台灣高
法院台中分院。
                                        書記官
中      華      民      國      九十二      年    六    月    二十六    日
附錄論罪科刑法條：
刑法第二百七十七條第一項：
傷害人之身體或健康者，處三年以下有期徒刑、拘役或一千元以下罰金。


司法院資訊處製作；財團法人民間司法改革基金會備份。
